臺灣高雄地方法院刑事判決　　　　　　　　　　　　九十一年度易字第一一六二號
　　公　訴　人　臺灣高雄地方法院檢察署檢察官
　　被　　　告　乙○○
　　選任辯護人　林富美
右列被告因傷害等案件，經檢察官提起公訴（九十一年度偵字第二七九三號），本院
判決如左︰
    主  文
乙○○傷害人之身體，處有期徒刑月，如易科罰金，以佰元折算壹日；又以加害
身體之事，恐嚇他人致生危害於安全，處有期徒刑月，如易科罰金，以佰元折算
壹日。應執行有期徒刑伍月，如易科罰金，以佰元折算壹日。
    事  實
一、乙○○與房佳勳（業於民國九十年三月五日下午六時許服農藥自殺死亡）生前原
    為男女朋友關係，乙○○於九十年一月十五日某時，在不詳地點，基於傷害之故
    意，徒手毆打房佳勳之頭部、臉部，致房佳勳受有頭部外傷、左眼腫脹之傷害。
    乙○○復另行起意，於九十年一月至三月間某日，撥打電話至房佳勳任職之公司
    處找房佳勳，並在電話中基於恐嚇之犯意，以「如果不給錢，就要打你」、「要
    讓你很難看」等加害身體之事，恐嚇房佳勳，致房佳勳心生畏懼。
二、案經房佳勳之父親甲○○訴請臺灣高雄地方法院檢察署檢察官偵查起訴。
    理  由
一、訊之被告乙○○固坦承原與房佳勳為男女朋友關係，惟矢口否認右揭傷害及恐嚇
    犯行，辯稱：伊與房佳勳於八十九年十一月間即已分手，伊未與房佳勳發生爭吵
    ，更未毆打及恐嚇房佳勳，且九十年二月間，房佳勳因另交男朋友請伊去公司為
    其解決感情糾紛，房佳勳向丙○○等人所說之男朋友另有其人，並不是伊云云。
二、經查：
（一）房佳勳於九十年一月十五日晚上九時三十分許，因受有頭部外傷、左眼腫脹之
      傷害而由同事丙○○陪同前往高雄縣大寮鄉謝外科診所就醫，當時房佳勳曾告
      訴丙○○是男朋友「林什麼祐」的毆打伊他等語，被告乙○○曾到房佳勳公司
      門口等房佳勳等情，業據證人丙○○分別於偵訊及本院審理中結證明確，並於
      偵審中，當場指認在公司等房佳勳之人即為被告乙○○（九十年度他字第三三
      八○號卷第十七頁、本院九十一年六月三日訊問筆錄），又證人即房佳勳之鄰
      居林桂月於偵訊中亦結證：伊有見過被告乙○○與房佳勳爭吵後，被告以腳踹
      房佳勳，並出手毆打房佳勳之頭部，房佳勳哭聲很大等語（他字第三三八○號
      卷第十七頁），而房佳勳生前受有前揭傷害，亦有謝外科診所診斷證明書、病
      歷表影本各一紙在偵卷可稽，又被告乙○○曾打電話至房佳勳任職之公司，恐
      嚇房佳勳以「如果不給錢，就要打你」、「要讓你很難看」等加害身體之事恐
      嚇房佳勳，致房佳勳心生畏懼而不敢接電話之事實，業據證人即房佳勳工作上
      之主管丁○○於偵訊及本院訊問時結證明確（他字第三三八○號卷第十七頁反
      面、本院九十一年六月三日訊問筆錄）。而證人丙○○、林桂月、丁○○與被
      告乙○○並無仇隙，況房佳勳事後已自殺身亡，丙○○等三人應無故意設詞誣
      陷被告乙○○之必要，其等證言自堪採為認定事實之依據。再佐以房佳勳之兄
      房隆佑於偵訊中指訴：伊於九十年三月四日打電話給房佳勳時，房佳勳一直哭
      泣，並說從九十年一月至三月間都一直遭被告乙○○毆打，且被告乙○○有恐
      嚇房佳勳不得告訴家人，否則讓房佳勳很難看等語（他字第三三八○號卷第五
      頁反面、六頁、九十年度相字第三七三號卷第二十一頁反面、第二十二頁），
      則被告乙○○確有毆打及恐嚇房佳勳，堪以認定。
（二）雖被告乙○○以前揭情詞置辯，惟查，房佳勳生前之男朋友即為被告乙○○，
      被告乙○○經常在房佳勳任職之公司等候房佳勳下班，房佳勳於九十年一月至
      三月間，除乙○○外，並無其他男朋友等情，業據證人即房佳勳之同事丙○○
      、丁○○、戊○○於本院審理中結證明確（九十一年六月三日訊問筆錄、九十
      一年七月三日審判筆錄），又被告乙○○聲請訊問之證人庚○○、己○○○、
      辛○○等三人，均未親眼見聞房佳勳另有男朋友一事，被告乙○○辯稱曾與房
      佳勳一同至公司解決房佳勳與另一名男朋友之感情糾紛云云，顯不足採取。
（三）綜上所述，本件事證已臻明確，被告乙○○前揭傷害及恐嚇犯行，均堪以認定
      。
三、核被告乙○○所為，係犯刑法第二百七十七條第一項之傷害罪及同法第三百零五
    條之恐嚇危害安全罪。所犯上開二罪間，犯意各別，行為互異，應予分論併罰。
    審酌被告乙○○尚無犯罪前科，素行尚佳，有臺灣高等法院被告全國前案紀錄表
    一份在卷可稽，犯後否認犯行，態度不佳等一切情狀，各量處如主文所示之刑，
    並均諭知易科罰金之折算標準及定其應執行之刑。
據上論斷，應依刑事訴訟法第二百九十九條第一項前段，刑法第二百七十七條第一項
、第三百零五條、第四十一條第一項、第五十一條第五款，罰金罰鍰提高標準條例第
一條前段、第二條，判決如主文。
本案經檢察官黃元冠到庭執行職務。
中      華      民      國      九十一      年      七      月    五    日
                                    臺灣高雄地方法院刑事庭
                                        法  官    涂裕洪
右正本證明與原本無異。
如不服本判決，應於判決送達後十日內，向本院提出上訴狀。
                                        書記官    賴佳慧
中    華    民    國      九十一      年      七      月      九      日
附錄本判決論罪之法條全文
刑法第二百七十七條條第一項：
  傷害人之身體或健康者，處三年以下有期徒刑、拘役或一千元以罰金。
刑法第三百零五條：
以加害生命、身體、自由、名譽、財產之事，恐嚇他人致生危害於安全者，處二年以
下有期徒刑、拘役或三百元以下罰金。
